---
title: "Metadata PEC1 Ómicas"
author: "Alvar Manjón"
date: "2025-04-05"
output: html_document
---

```{r setup, include=FALSE}
knitr::opts_chunk$set(echo = TRUE)
```

## Metadatos de la base de datos extraida

Los metadatos del estudio son los siguientes:

-   Fuente de los datos: El repositorio online Metabolomics Workbench
-   ID del estudio dentro del repositorio: ST000910
-   El ID del análisis dentro del repositorio: AN001480
-   El resumen del análisis muestra el típo de análisis realizado: Cromatografía de gases con tiempo de vuelo, en modo de ión positivo
-   Las unidades usadas es el contaje
-   El nombre completo de la base de datos es la suma del estudio y el análisis: ST000910:AN001480
-   La descripción del estudio señala el título del proyecto: Insights into the pathogenesis of myalgic encephalomyelitis/chronic fatigue syndrome (ME/CFS) through metabolomic profiling of cerebrospinal fluid (part I)
-   Los suejtos estudiados pertenecen a la especie: Homo sapiens

```{r cars}
#Comprobar los metadatos con este comando
metadata(se)
```
